【裁判字號】    98,上訴,879
【裁判日期】    980407
【裁判案由】    毒品危害防制條例
【裁判全文】
臺灣高等法院刑事判決                 98年度上訴字第879號
上  訴  人
即  被  告  甲○○
上列上訴人因毒品危害防制條例案件，不服臺灣桃園地方法院97
年度審訴字第3229號，中華民國97年12月31日第一審判決（起訴
案號：臺灣桃園地方法院檢察署97年度毒偵字第5019號），提起
上訴，本院判決如下：
    主  文
上訴駁回。
    理  由
一、按不服地方法院之第一審判決而上訴者，應向管轄第二審之
    高等法院為之。上訴書狀應敘述具體理由。上訴書狀未敘述
    上訴理由者，應於上訴期間屆滿後20日內補提理由書於原審
    法院，逾期未補提者，原審法院應定期間先命補正。第二審
    法院認為上訴書狀未敘述理由或上訴有第362條前段之情形
    者，應以判決駁回之。但其情形可以補正而未經原審法院命
    其補正者，審判長應定期間先命補正。刑事訴訟法第361條
    、第367條，分別定有明文。所謂不服第一審判決之具體理
    由，必係依據卷內既有訴訟資料或提出新事證，指摘或表明
    第一審判決有何採證認事、用法或量刑等足以影響判決本旨
    之不當或違法，而構成應予撤銷之具體事由，始克當之（例
    如：依憑證據法則具體指出所採證據何以不具證據能力，或
    依憑卷證資料，明確指出所為證據證明力之判斷如何違背經
    驗、論理法則）；倘僅泛言原判決認定事實錯誤、違背法令
    、量刑失之過重或輕縱，而未依上揭意旨指出具體事由，或
    形式上雖已指出具體事由，然該事由縱使屬實，亦不足以認
    為原判決有何不當或違法者（例如：對不具有調查必要性之
    證據，法院未依聲請調查亦未說明理由，或援用證據不當，
    但除去該證據仍應為同一事實之認定），皆難謂係具體理由
    ，俾與第二審上訴制度旨在請求第二審法院撤銷、變更第一
    審不當或違法之判決，以實現個案救濟之立法目的相契合，
    並節制濫行上訴（最高法院97年度臺上字第892號判決參照
    ）。是以上訴人之上訴書狀或補提之上訴理由書，雖有敘述
    上訴理由，惟並未具體敘述第一審判決有上述違法、不當情
    形，即與未敘述具體理由無異，其所為上訴，即不符合上訴
    之法定要件。
二、本件被告不服原判決，提起上訴，上訴理由略以：被告即上
    訴人係因桃園縣警察局蘆竹分局在其轄內尋獲一部贓車，於
    該車上採到一枚被告之指紋，遂發文要求被告到案說明，被
    告因故未能如期到案，經警持臺灣桃園地方法院檢察署核發
    之拘票至被告住處拘提被告，適被告欲行外出，警察遂在被
    告家門口執行拘提，惟員警在無搜索票之情況下違法強行進
    入被告住處搜索，因而扣得注射針筒等施用毒品工具，隨即
    將被告帶至警局進行採尿。被告當時並非現行犯，若非員警
    違法強行搜索而扣得施用毒品之工具，被告亦無須驗尿，自
    無本案之判決，請求撤銷原判決，另為無罪之諭知云云。
三、經查：
  (一)原判決以被告於民國（下同）88年至93年間曾經陸續執行觀
    察勒戒、強制戒治。另於94年間因連續施用第一級毒品案件
    ，經本院以95年度訴更字第15號判決判處有期徒刑1年2月確
    定，同年間又因竊盜案件，經本院以94年度桃簡字第2399
    號判決判處有期徒刑4月，上訴後，經本院合議庭以95年度
    簡上字第365號判決駁回上訴確定；再於95年間因竊盜案件
    ，經臺灣新竹地方法院以95年度易字第141號判決判處有期
    徒刑1年6月確定，同年間又因贓物案件，經本院以95年度桃
    簡字第1332號判決判處有期徒6月確定；上開4罪刑，嗣經本
    院以96年度聲減字第2239號裁定各減刑二分之一，並定應執
    行之刑為有期徒刑1年9月確定，於97年2月21日縮刑期滿執
    行完畢（於本案構成累犯）。詎仍不知悔改，復基於施用第
    一級毒品海洛因之犯意，於97年8月21日某時，在位於桃園
    縣八德市○○街243巷5弄8號居處內，以針筒注射之方式施
    用海洛因1次。嗣於97年8月21日上午11時10分許，在上址居
    處為警查獲，並扣得其所有供施用海洛因所用之注射針筒等
    物之事實坦承不諱，且為累犯，審酌被告前已有施用毒品前
    科，復為本件犯行，顯見其意志不堅，缺乏戒治動機，其施
    用毒品足以導致精神障礙、性格異常，甚至造成生命危險，
    戕害一己之身體健康，惟念其犯後尚能坦承犯行、態度尚可
    。公訴檢察官求刑1年，尚屬太重等一切情狀，量處被告有
    期徒刑11月。又扣案被告所有之供施用毒品所用之物，依刑
    法第38條第1項第2款之規定，宣告沒收。
  (二)雖被告以警察係竊盜案件對之執行拘提，卻違法搜索扣得其
    涉犯毒品案件之物，致其須採尿送驗而涉犯本件毒品案件為
    上訴理由。惟按檢察官、檢察事務官、司法警察官或司法警
    察逮捕被告、犯罪嫌疑人或執行拘提、羈押時，雖無搜索票
    ，得逕行搜索其身體、隨身攜帶之物件、所使用之交通工具
    及其立即可觸及之處所，刑事訴訟法第130條定有明文。被
    告於警詢時已供承：警方於97年8月21曰1時20分持檢察官核
    發之拘票前來找我，我剛好在桃園縣八德市○○街243巷5弄
    8號門口被警方碰到，於是我主動帶警方前往我住所房間內
    ，並在我房間的抽屜內查獲已使用過之海洛因注射針筒等物
    ，並有撕破索扣押筆錄附卷可稽（見偵查卷第6頁、21頁）
    。是被告因司法警察在其住處門口執行拘提，而主動同意警
    察進入其立即可觸及之住處為附帶搜索，警察之搜索程序並
    無違法。至搜索所得之物是否與原所涉之竊盜案件有關，則
    非執行搜索之人可得預期，自難認因此扣得之物為違法搜索
    扣押所得，是被告因搜索而扣得其涉犯毒品案件之事證，致
    為警採尿送驗，而悉被告有施用第一級毒品犯行，程序上並
    無違法之處。被告於原審並未以搜索違法為抗辯，原判決就
    此部分自未說明，惟並不響判決結果，亦不足以認為原判決
    有何不當或違法者。揭諸上開最高法院97年度臺上字第892
    號判決意旨，被告上訴仍屬無具體理由，依上開說明，本件
    上訴顯不合法定程式應予駁回，並不經言詞辯論為之。
據上論斷，應依刑事訴訟法第367條前段、第372條，判決如主文
。
中    華    民    國    98    年    4    月    7    日
                  刑事第十六庭審判長法  官  溫耀源
                                    法  官  許增男
                                    法  官  王敏慧
以上正本證明與原本無異。
如不服本判決，應於收受送達後10日內向本院提出上訴書狀，其
未敘述上訴之理由者並得於提起上訴後10日內向本院補提理由書
（均須按他造當事人之人數附繕本）「切勿逕送上級法院」。
                                    書記官  丁淑蘭
中    華    民    國    98    年    4     月    7     日
附錄本案論罪科刑法條：
毒品危害防制條例第10條
施用第一級毒品者，處6 月以上5 年以下有期徒刑。


司法院資訊處製作；財團法人民間司法改革基金會備份。
